# 少数股东权益享有的权益比例

提问人：banqi 时间：2010-11-17 15:10:42
A公司持有C公司80%的股本，B公司持有C公司20%的股本。公司章程规定，公司的增资应当经过全体股东一致通过。B公司是一家国有企业，隶属国资委。 A公司决定以豁免债务的方式增资C公司，验资报告已经出具了，但是工商局因为该行为尚未经过国资委批复，对该行为不认可，并没有更新营业执照。 1 。在年底编制合并会计报表的时候少数股东权益的比重是否仍然应当按照旧的比例，即20%？ 2 。债转股的行为是否可以被接受？
我的观点： 1 。由于增资应当经过国资委批复，如果国资委尚未批复，工商营业执照尚未更新，少数股东的比例仍然应当为20% 2。
债转股，应当是这样看：增资行为不能成立，理由同上。但是，如果A公司单方面豁免其子公司的债务，可以作为资本性投入，计入资本公积。
请教，我的观点是否正确？ 谢谢！

回答人：chenyiwei
基本上赞同你的看法。但是，A公司单方面豁免其非全资子公司的债务，是否也需要根据国资管理法规的规定报经国资委批准？

回答人：chenyiwei
回复 藤椅 banqi 的帖子如果该非全资子公司的少数股权为非国有性质,则直接豁免可能有国有资产流失的嫌疑。建议先咨询监管部门，确定可行性后再操作。另外单方面豁免债务，双方都是有税务成本的。